臺灣臺中地方法院刑事判決　　　　　　　96年度訴字第2875號
公　訴　人　臺灣臺中地方法院檢察署檢察官
被　　　告　甲○○原名李民山.
上列被告因偽證案件，經檢察官提公訴（91年度偵字第4378號）
，本院判決如下：
    主    文
本件公訴不受理。
    理    由
一、公訴意旨係以：被告甲○○（原名李民山）係臺中市「文心
    凱旋二期社區」之住戶，並曾擔任該社區管理委員會之財務
    委員及主任委員等職，緣「文心凱旋二期社區」與忠勤保全
    股份有限公司（下稱忠勤保全公司）簽訂「委託管理維護業
    務契約書」，約定忠勤保全公司提供「文心凱旋二期社區」
    之管理維護、修繕、防災、安全等服務事宜，忠勤保全公司
    並自民國88年4月16日起，指派公司員工洪振雄至上開社區
    擔任總幹事，負責代收該社區住戶之管理費用，不料洪振雄
    竟基於意圖為自己不法所有之概括犯意，連續將住戶繳交予
    管理員呂興明、楊益松再轉交洪振雄之管理費，以及住戶直
    接繳交予洪振雄之管理費，予以侵占入己，前後共侵占達新
    臺幣（下同）17萬51 40元，嗣因忠勤保全公司人員發覺有
    異，而於88年7月20日，由該公司經理張廷健會同該社區管
    理委員會之主任委員陳義傳、監察委員方耀南，以及時任財
    務委員之被告甲○○等人，共同清查洪振雄在該社區管理員
    室之辦公桌，進而清查帳戶始發現上情，忠勤保全公司並向
    臺灣臺中地方法院檢察署提出告訴，經檢察官偵辦後以88年
    度偵字第23429號提起公訴（起訴書誤載為88年度易字第398
    6號），由本院以88年度易字第3986號審理；洪振雄於法院
    審理中改口辯稱：88年7月18日召開住戶大會，因時間急迫
    ，伊有事先徵得當時任職財務委員之被告甲○○同意後，先
    自尚未入帳之管理費用內，支出10萬元購買禮券、支出3 萬
    1500元與水電工程費用、支出寄發開會通知7154元、支出開
    會文具支出4000元、支出購買馬達費用7000元、租用北屯圖
    書館開會之場地租金3500元，及雜項支出約7000元，在檢察
    官偵訊時因為檢察官未訊及此部分，且伊甫遭車禍受傷頭腦
    不甚清楚，故未予答辯，實際上確實有自未入帳之管理費先
    行支出該等費用，而於88年7月21日伊欲前往上班時，卻遭
    告訴人派員阻擋，告訴人於同月23日擅自開啟總幹事辦公室
    門鎖，亦未知會被告到場，所有管理費用收據均在辦公室內
    ，收據何在伊亦不清楚，伊並未侵占管理費用等詞；法官為
    釐清案情，遂傳喚被告甲○○到庭作證，被告甲○○竟於89
    年9月28日，在上開刑事案件審理時，於具結後，就案情有
    重要關係之洪振雄有無自尚未入帳之管理費中支出住戶大會
    費用一事，向承審法官虛偽證稱：「（法官問：何人侵占管
    理費？）是公司侵占，洪振雄有無侵占我不清楚。88年7 月
    18日有召開管理委員住戶大會，之間有支出10萬元禮券，是
    向大買家購買的，錢是洪幹事先出的，他負責收取管理費，
    從還沒有入帳之管理費中支出，要等開過會後再用正式報帳
    方式支出，提出請款單及統一發票，開會有支出點心費1萬5
    千元，錢也是洪幹事，從未入帳之管理費支出，事先有報備
    ，開會通知7154元，是寄存證信函等之支出，也是先從管理
    費支出，‧‧‧租場地花的錢是洪幹事自己從何處支出，我
    不清楚，‧‧‧買馬達7000多元，也是事先支出，是開會以
    前的支出，雜項支出7000多元也是從未入帳之管理費支出。
    」等語，案經乙○○告發偵辦；因認被告甲○○涉犯刑法第
    一百六十八條之偽證罪嫌。
二、按被告死亡者，應諭知不受理之判決，並得不經言詞辯論為
    之，刑事訴訟法第三百零三條第五款、第三百零七條分別定
    有明文。經查：本件被告甲○○業於民國96年8月20日死亡
    ，此有臺中市北屯區四民衛生所於96年8月20日出具之死亡
    證明書一份在卷可稽，揆諸上開說明，爰不經言詞辯論，諭
    知不受理之判決。
據上論斷，應依刑事訴訟法第三百零三條第五款、第三百零七條
，判決如主文。
中　　華　　民　　國　　96　　年　　8 　　月　　28　　日
                  刑事第五庭    審判長法  官  鍾堯航
                                      法  官  劉麗瑛
                                      法  官  巫淑芳
上正本證明與原本無異。
如不服本判決，應於收送達後10日內向本院提出上訴書狀（應敘
述具體理由並附繕本）。
上訴書狀如未敘述理由，應於上訴期間屆滿後20日內補提理由書
於本院。
                                      書記官  王麗麗
中　　華　　民　　國　　96　　年　　8 　　月　　28　　日
